臺灣臺南地方法院刑事判決
　　　　　　　　　　　　　　　　　　　　　　　　　　九十三年度重訴字第六號
　　公　訴　人　臺灣臺南地方法院檢察署檢察官
　　被　　　告　施智元
　　選任辯護人　黃正彥　律師
　　　　　　　　黃雅萍　律師
　　被　　　告　黃裕盛
　　選任辯護人　林錫恩　律師
　　　　　　　　莊信泰　律師
　　　　　　　　黃俊達　律師
　　被　　　告　呂進發
　　選任辯護人　吳信賢　律師
　　　　　　　　蔡淑文　律師
　　　　　　　　陳慈鳳　律師
　　被　　　告　張宗強
　　選任辯護人　洪梅芳　律師
　　　　　　　　何冠慧　律師
　　　　　　　　蘇　暉　律師
右列被告等因殺人等案件，經檢察官提起公訴（九十二年度偵字第一三二四五號，九
十三年度偵字第四九四號、五七四號、二九九六號、二九九七號、二九九八號、三三
八一號），本院判決如左：
    主  文
施智元未經許可，持有手槍，處有期徒刑柒年，併科罰金新臺幣伍拾萬元，罰金部分
如易服勞役，以罰金總額與陸個月之日數比例折算。附表編號一至五所示之物，均沒
收。又意圖為自己不法之所有，結夥三人以上，攜帶兇器，夜間侵入住宅，以強暴、
至使不能抗拒，而取他人之物，處有期徒刑玖年。附表編號六至十所示之物，均沒收
。又共同變造普通大貨車駕駛執照特種文書，足以生損害於公眾及他人，處有期徒刑
肆月。附表編號十一所示之物沒收。又意圖為自己不法之所有，結夥三人以上，攜帶
兇器，以強暴至使不能抗拒，而取他人之物，處有期徒刑拾年。附表編號十二所示之
物沒收。又共同殺人（殺徐新生部分），處無期徒刑，褫奪公權終身。附表編號一、
編號五所示之物，均沒收。又殺人（殺黃榆峰部分），處死刑，褫奪公權終身，附表
編號一、編號五所示之物，均沒收。應執行死刑，褫奪公權終身，附表編號一至十二
所示之物，均沒收。
黃裕盛共同殺人，累犯，處無期徒刑，褫奪公權終身。附表編號一、編號五所示之物
，均沒收。
張宗強共同殺人，累犯，處有期徒刑壹拾伍年，褫奪公權伍年。附表編號一、編號五
所示之物，均沒收。
呂進發共同殺人，處有期徒刑壹拾伍年，褫奪公權伍年。附表編號一、編號五所示之
物，均沒收。
    事  實
壹、施智元前於民國七十九年間因妨害兵役治罪條例、恐嚇取財、懲治盜匪條例案件
    ，經法院分別判處有期徒刑二月又十五日、二年二月、十五年，復由台灣高等法
    院高雄分院定應執行刑十七年三月確定，經刑之一部執行，於八十八年六月二十
    二日假釋出獄，現仍假釋中（不構成累犯），猶不知悔改，明知非經主管機關許
    可，不得持有具殺傷力之手槍、可發射金屬或子彈之槍砲、子彈，竟於九十一年
    間某日，在高雄縣茄萣鄉○○村○○路○○號住處，向不詳姓名綽號「典仔」之
    人，取得具殺傷力之口徑九ＭＭ制式半自動制式手槍一支（含彈匣一個，手槍持
    以後述槍殺徐新生、黃榆峰，未扣案）、具殺傷力之仿ＢＥＲＥＴＴＡ廠半自動
    手槍製造之玩具手槍槍身組合土造金屬槍管及滑套改造而成之改造手槍（含彈匣
    三個、槍枝管制編號○○○○○○○○○○）、仿ＢＥＲＥＴＴＡ廠八四型半自
    動手槍製造之玩具手槍換裝土造金屬槍管而成之改造手槍（含彈匣一個、槍枝管
    制編號○○○○○○○○○○）一支及口徑九ＭＭ制式子彈三十八顆（其中十二
    顆因持以槍殺徐新生、黃榆峰時擊發五顆，七顆於鑑驗時擊發試射用畢）、口徑
    ０點三八０改造子彈二顆（均於鑑驗時擊發試射用畢）。
貳、施智元與商麗豐、商丙坤（商麗豐、商丙坤二人，經台灣高雄地方法院檢察署檢
    察官提起公訴，由台灣高雄地方法院分別判處有期徒刑八年、八年二月，後上訴
    台灣高等法院高雄分院，為上訴駁回判決，尚未確定）兄弟係朋友關係。施智元
    、商麗豐、商丙坤與不詳姓名綽號「弟仔」之成年男子，得知莊瑞容高雄市前鎮
    區鎮○○街○號住處，有人聚賭，出入之人身懷鉅款，認有機可乘，乃共同意圖
    為自己不法所有，基於加重強盜之犯意聯絡，於九十二年二月一日二十時三十分
    許，由施智元駕駛車號不詳之龐地克自用小客車搭載商麗豐、商丙坤及綽號「弟
    仔」之男子，前往莊瑞容前揭住處。施智元即自前開小客車內取出預藏之綽號「
    弟仔」所有之黑色毛線頭套四個，類似手槍一把，及商麗豐、商丙坤持其所有客
    觀上足為兇器之西瓜刀二把、長刀一把（刀柄十一．八公分、刀刃二八．七公分
    ）等物分配使用（除黑色毛線頭套四個、西瓜刀一把、長刀一把外，餘均未扣案
    ）。嗣四人即分戴頭套，由施智元持類似手槍一把，商麗豐、綽號『弟仔』之男
    子各持西瓜刀一把，商丙坤持長刀一把，俟莊瑞容友人李鳳花、李長泉夫婦進入
    該住處，未緊閉大門之機會，施智元、綽號「弟仔」之男子、商丙坤、商麗豐即
    結夥三人以上，先後侵入莊瑞容前開住處客廳，當時陳麗妃、張坤泰在一樓客廳
    外，餘莊瑞容、王延慶夫婦；李鳳花、李長泉夫婦；耿毓慧、許招治、許德利等
    人，均在該住處一樓客廳以屏風圍住之後方麻將間內聊天，尚未開始打麻將。施
    智元先持類似手槍喝令張坤泰至麻將間內，隨後商麗豐亦命陳麗妃進入，施智元
    旋持手槍喝令莊瑞容、王延慶、李鳳花、李長泉、耿毓慧、許招治、許德利、陳
    麗妃、張坤泰等九人「不要動、不要講話、眼睛閉著」；「僅要錢而已，不會傷
    害你們」等語，而商丙坤、綽號「弟仔」之男子則分持長刀、西瓜刀輪流制住張
    坤泰脖子；另商麗豐則持西瓜刀於屏風處把風，以此強暴之方法，致使莊瑞容等
    九人不能抗拒，商丙坤、綽號「弟仔」之男子逐一搜刮麻將間內抽屜及莊瑞容等
    人身上、皮包內之財物，其間商麗豐亦曾於客廳內，從某人置於客廳內之皮包內
    取出現款。計分別強盜取得莊瑞容所有鑽戒及勞力士手錶各一只、現金新台幣（
    下同）約十萬餘元；耿毓慧所有勞力士手錶一只、現金二萬元；張坤泰所有現金
    一萬五千元；李鳳花所有勞力士手錶一只、現金約十五萬餘元；許招治所有現金
    約三十八萬元；許德利所有現金約五千元；王延慶所有現金一萬七千元；李長泉
    所有勞力士手錶一只及現金約四、五萬餘元等財物。得手後，由施智元駕駛前開
    汽車，搭載商麗豐、商丙坤兄弟、綽號「弟仔」之男子離開現場，並於途中，每
    人先於車內朋分強盜得來之現金各約七萬元，而商麗豐、商丙坤二人即返回家中
    ，並將前開作案用之頭套、刀械等物藏匿高雄市○○區○○路○○巷○○弄○○
    ○號住處五樓樓頂處，施智元及「弟仔」之男子則逃逸，逾二日後，商麗豐再以
    電話聯絡施智元，告知分贓有誤，施智元乃再交付商麗豐兄弟各二萬元，所得均
    花用殆盡。嗣經警據報到場蒐證，在遭強盜現場之皮包上採得商麗豐指紋二枚、
    商丙坤指紋一枚，並循線於九十二年三月十日二十二時三十分許及同年三月十一
    日零時十分許查獲，並在商麗豐、商丙坤二人住處，扣得供犯罪所用之黑色毛線
    頭套四個、西瓜刀一支、長刀一支等物。施智元因逃逸無蹤，台灣高雄地方法院
    檢察署遂發佈通緝，以促到案。
參、施智元意圖為自己不法之所有，基於侵占遺失物之犯意，於九十二年八月間某日
    ，在高雄縣茄萣鄉濱海路某處，拾獲黃天賜遺失之普通大貨車駕駛執照一紙，即
    據為己有。其為逃避前揭強盜莊瑞容等人財物之查緝，夥同不詳姓名綽號「阿龍
    」之成年男子，共同基於變造特種文書之犯意聯絡，由施智元將其照片及拾獲之
    黃天賜前開遺失普通大貨車駕駛執照，交付綽號「阿龍」之男子，在不詳時間、
    地點，將施智元相片換貼在黃天賜普通大貨車駕駛執照上，予以變造，足以生損
    害黃天賜及監理機關對於駕駛執照管理之正確性。
肆、施智元得知劉進欽在台南市○○○街○○巷○○號租賃房屋開設公司，常有大量
    現金收入，竟另行起意，共同意圖為自己不法所有，基於加重強盜之犯意聯絡，
    夥同綽號「小金」之成年男子及另一不詳姓名之成年男子，於九十二年八月十四
    日二十一許，由施智元駕車，結夥三人至上開劉進欽公司外面守候，俟劉進欽欲
    離去時，由施智元強推劉進欽進屋內，「小金」隨即持具殺傷力之改造手槍一枝
    及子彈一顆（手槍未扣案，惟於現場扣得一顆該手槍所擊發之彈頭，故認係屬具
    殺傷力之管制槍枝）尾隨進入，另一不詳姓名之男子則在外把風，劉進欽見狀迅
    即奮力抵抗而與施智元扭打，「小金」旋即開槍射擊一發，擊中貫穿上址玻璃門
    及鐵捲門，後持槍抵住劉進欽，恫稱：「要求財，不要反抗，將錢拿出來」等語
    ，以此強暴之方法，致致使劉進欽不能抗拒，強取劉進欽身上及置於車上之現金
    共十三萬元及行動電話手機二支等物後，令劉進欽進廁所後，駕車逃逸。
伍、黃裕盛前因營利姦淫猥褻、偽造文書、妨害自由案件，分別經台灣台南地方法院
    、台灣高等法院台南分院判處有期徒刑七月、三月、四月，應執行有期徒刑一年
    確定，於八十八年五月四日執行完畢；張宗強曾因搶奪案件，經台灣高等法院台
    南分院判處有期徒刑二年十月確定，於八十九年十二月十九日執行完畢。張宗強
    跟隨黃裕盛為小弟，在台南市○○○街○○○號開設「渣打租賃公司」（公訴人
    認該公司實則共同從事重利放款之掩護，此部分另由檢察官偵辦）。徐新生與其
    手下黃榆峰則於台南市某處開設賭場供人賭博財物。黃裕盛前因其友人郭一色遭
    警擊斃，疑係徐新生設計所致，心存芥蒂，加以積欠徐新生大筆賭金，遭徐新生
    催討並放話：「要做掉他」等語，遂心生不滿，頓萌殺機，而於九十二年八、九
    、十月間某日，與張宗強共同基於殺人之犯意聯絡，共同謀議，由黃裕盛以一百
    萬元之代價，張宗強負責找適當人選充當殺手，遂行殺害徐新生。張宗強乃於九
    十二年年十一月上旬某日，以其○○○○○○○○○○號行動電話，撥打０九五
    五九九０四九六號行動電話與呂進發（前因殺人未遂、懲治盜匪條例案件，經法
    院判處有期徒刑六年及十七年，應執行有期徒刑二十年確定，於八十九年九月一
    日因縮短刑期假釋出獄，現仍假釋中）聯繫後，二人相約在台南市「戲骨咖啡店
    」見面，張宗強告知呂進發上開黃裕盛欲以一百萬元為代價槍殺徐新生一事，呂
    進發竟與黃裕盛、張宗強共同基於殺人之犯意聯絡，應允由其物色人選執行殺害
    徐新生。呂進發與施智元因於同一監獄服刑而相識，出獄後交往密切，呂進發因
    此得知施智元擁有大批槍、彈，遂將黃裕盛、張宗強欲以一百萬元槍殺害徐新生
    之事告知施智元，詎施智元聽聞後，因其前與徐新生亦有賭債之糾紛，而與黃裕
    盛、張宗強、呂進發共同基於殺人之犯意聯絡，應允由其執行槍殺徐新生。旋於
    九十二年十一月十七日，張宗強、呂進發、施智元相約在台南市永華路「萬客隆
    ＫＴＶ」商議，嗣後呂進發、施智元並經由張宗強之引介，至台南市西門路黃裕
    盛所開設之「金典指壓店」與黃裕盛見面，渠等謀議：徐新生有至台南市「夜歡
    舞廳」尋歡作樂之習性，由黃裕盛、張宗強等人於探知徐新生至「夜歡舞廳」飲
    酒時，通知施智元、呂進發，再由施智元趁徐新生酒醉之機會，槍殺徐新生。謀
    議底定後，施智元基於意圖為自己不法之所有，竊取他人財物之犯意，於九十二
    年十一月二十一日九時許，在台南縣仁德鄉○○村○○路○○○巷○弄○號前，
    竊取鄭來春所有由朱琇琪監管使用停放於該處之車牌號碼000─三八九號機車
    ，作為跟蹤、槍殺徐新生之交通工具。呂進發並告知張宗強、黃裕盛，執行槍殺
    徐新生時，施智元之聯絡電話為○○○○○○○○○○號行動電話。迨九十二年
    十一月二十三日凌晨一時二十三分許，黃裕盛以其○○○○○○○○○○號行動
    電話撥打○○○○○○○○○○號行動電話予施智元，相約在台南市金華路「鈦
    田鋼珠店」見面，於同日凌晨二時二十分許，呂進發並以其０九五五九九０四九
    六號行動電話撥打施智元另○○○○○○○○○○○號電話，詢問施智元與黃裕
    盛見面等情形，施智元告訴呂進發尚未見到黃裕盛。至同日凌晨二時二十二分許
    ，黃裕盛與施智元始碰面，再次確定槍殺徐新生之細節後，黃裕盛、張宗強即於
    同日將十萬元交予呂進發，由呂進發轉交予施智元，施智元並與呂進發約定：若
    告知「已ＯＫ」時，表示已經槍殺徐新生，由呂進發向黃裕盛、張宗強拿取餘款
    。嗣於九十二年十一月二十四日凌晨一時三十分許，黃裕盛、張宗強得知徐新生
    至「夜歡舞廳」飲酒、尋歡時，即以○○○○○○○○○○號行動電話撥打０九
    三一二四二八八九號行動電話通知施智元至「夜歡舞廳」執行槍殺徐新生之計劃
    ，呂進發、張宗強則居間以行動電話聯繫，施智元隨即騎乘車牌號碼000─三
    八九號機車，持前開具殺傷力之口徑九ＭＭ制式半自動手槍一枝、子彈十二顆，
    至「夜歡舞廳」旁之「亞太大賣場」旁等候黃裕盛、張宗強之指示，黃裕盛於鎖
    定徐新生之行蹤後，即以○○○○○○○○○○號行動電話撥打０九三一二四二
    八八九號電話告知：徐新生係穿著牛仔褲、米色之衣服，為駕駛車牌號碼○0─
    二九一五號「ＢＭＷ」自小客車之人搭載、徐新生等人在「錢櫃ＫＴＶ」等語，
    施智元遂騎乘上開機車至「錢櫃ＫＴＶ」外等候，至同日六時四十三分許，黃榆
    峰駕駛車牌號碼○0─二九一五號自小客車搭載徐新生離開「錢櫃ＫＴＶ」，施
    智元見狀旋即騎乘上開機車尾隨黃榆峰所駕駛之前開自小客車，於同日六時五十
    五分許，至台南縣仁德鄉○○村○○路○號徐新生住處時，見黃榆峰、徐新生及
    其妻許瑞珍在屋外聊天，即對徐新生佯稱：是「雞仔」叫伊來談桌面（指賭博）
    的事等語，因徐新生已酒醉，意識不清，黃榆峰在旁即要求施智元留下電話，許
    瑞珍、黃榆峰隨即進入客廳左側拿取紙筆；徐新生跟隨在後進入客廳右側欲坐於
    沙發時，施智元立於客廳外鐵門處，迅即拔出前開制式手槍，朝徐新生頭部及身
    體等處射擊三槍後，見黃榆峰作勢欲搶槍時，竟另行基於殺人之故意，朝黃榆峰
    頭部及身體射擊二槍，其中一槍於貫穿黃榆峰之右胸後，穿透站立於黃榆峰背後
    之許瑞珍左側腰部，造成徐新生受有多發性槍傷合併顱骨骨折及中樞神經損傷；
    黃榆峰受有多發性槍傷並造成嚴重之中樞神經損傷；許瑞珍受有左側腰部子彈穿
    透傷等傷害（許瑞珍過失傷害部分，未據告訴），徐新生、黃榆峰經送醫急救後
    ，徐新生延至九十二年十一月二十四日十八時許不治死亡；黃榆峰延至九十二年
    十一月二十九日十七五時四十一分許不治死亡。施智元得手後，旋即騎乘上開機
    車逃逸，並將機車棄置於高雄縣「南萣橋」旁小路後，以○○○○○○○○○○
    號行動電話撥打不知情之林美慧○○○○○○○○○○號行動電話，請林美慧通
    知呂進發「已ＯＫ」，並要呂進發駕車前往接應，林美慧遂撥打０九二五七五六
    六八八號行動電話告知呂進發「已ＯＫ」等事，呂進發隨即駕車前往高雄縣「南
    萣橋」附近搭載施智元返回前開林美慧住處躲藏後，施智元並於同日晚上某時，
    駕駛林美慧所有之上開自小客車，前往台南市「四草大橋」上，將犯案之上開手
    槍及外套等物丟棄於橋下。嗣後呂進發並分向黃裕盛、張宗強共拿取八十萬元轉
    交予施智元，餘款十萬元則由施智元親自向黃裕盛索取。嗣於九十二年十二月五
    日凌晨二時十五分許，為警在台南縣永康市○○○街○○○○○號前，逮捕施智
    元，因而循線查獲。
陸、案經台南縣警察局刑警隊及歸仁分局、台南市警察局刑警隊及第四分局、高雄市
    警察局前鎮分局移請台灣台南地方法院檢察署檢察官偵查終結起訴。
    理  由
壹、被告施智元未經許可持有槍、彈部分：
    右揭事實，迭據被告施智元於警詢及偵審中供承不諱，並有搜索扣押筆錄一份、
    現場照片二張附卷可稽（見台南市警察局第六六二號警卷第三八至四一頁）。又
    仿ＢＥＲＥＴＴＡ廠半自動手槍製造之玩具手槍槍身組合土造金屬槍管及滑套改
    造而成之改造手槍（含彈匣三個、槍枝管制編號○○○○○○○○○○）、仿Ｂ
    ＥＲＥＴＴＡ廠八四型半自動手槍製造之玩具手槍換裝土造金屬槍管而成之改造
    手槍（含彈匣一個、槍枝管制編號○○○○○○○○○○）一支及口徑九ＭＭ制
    式子彈三十八顆（其中施智元持十二顆前往後述時地殺害徐新生、黃榆峰擊發五
    顆，七顆於鑑驗時擊發試射用畢）、口徑０點三八０改造子彈二顆（均於鑑驗時
    擊發試射用畢），經送請內政部警政署刑事警察局鑑驗結果，認定送鑑改造槍支
    機械性能良好，可擊發九ＭＭ口徑制式子彈或適用子彈；送鑑子彈經部分實射可
    擊發，均認具殺傷力，有該局九十二年十二月十七日刑鑑字第○九二○二三二五
    三七號槍彈鑑定書在卷可稽（見台南市警察局第六六二號警卷第五四至六二頁）
    ，且被告供承未扣案之口徑九ＭＭ制式半自動制式手槍一支，係用以擊殺徐新生
    、黃榆峰致死（詳如後述）所用，則被告施智元所持有前揭槍、彈，確屬槍砲彈
    藥刀械管制條例所管制之具殺傷力之制式槍枝、改造槍枝及子彈可認。此部分事
    證明確，被告持有具殺傷力之制式手槍、改造手槍、子彈之犯行足可認定，應依
    法論科。
貳、被告施智元與與商麗豐、商丙坤、綽號「弟仔」共同強盜莊瑞容等人財物部分：
一、訊據被告施智元對於右揭時地，夥同商麗豐、商丙坤及綽號「弟仔」之成年男子
    ，分戴頭套，並持類似手槍及西瓜刀、長刀強盜莊瑞容、耿毓慧、張坤泰、李鳳
    花、許招治、許德利、王延慶、李長泉等人款財物之行為，固供認不諱。惟辯稱
    ：渠未強取被害人之鑽戒、手錶等物品，且強盜所得之現金亦僅四十餘萬元云云
    。
二、經查：
  (一)被告施智元就右揭時地，強盜被害人莊瑞容等人財物四十餘萬元之犯罪事實，業
    於警訊、偵審中供認不諱。且與同案被告商麗豐、商丙坤於警詢、台灣高雄地方
    法院檢察署偵查及台灣高雄地方法院訊問時，供述強盜被害人莊瑞容等人財物情
    節一致（見高雄市警察局前鎮分局○○○○○○○○○○號卷第一至七頁，台灣
    高雄地方法院檢察署九十二年度偵字第五七０五號卷第七至一五頁，台灣高雄地
    方法院九十二年度訴字第一七三二號九十二年七月八日訊問筆錄）。核與被害人
    莊瑞容、耿毓慧、張坤泰、李鳳花、許招治、許德利、王延慶、李長泉等人，分
    於警詢、偵查、台灣高雄地方法院及本院指述、證述遭強盜財物之情節相符。而
    被害人耿毓慧所有遭強盜之皮包上，經警採集指紋送請內政部警政署刑事警察局
    鑑定結果，確與同案被告商麗豐、商丙坤二人之指紋相符，有該局九十二年二月
    十九日刑紋字第○○○○○○○○○○號鑑驗書附警訊卷可參（見高雄市警察局
    前鎮分局○○○○○○○○○○號卷第一八頁背面至二一頁）。復有頭套四個、
    西瓜刀及長刀各一把扣案可稽（見高雄市警察局前鎮分局○○○○○○○○○○
    號警卷扣押物品目錄表）。被告前揭自白與事實相符，則此部分之事實，足可認
    定。
  (二)、被告施智元固辯稱：伊未強盜被害人莊瑞容等人之勞力士手錶、鑽戒，且強盜
    所得之現金財物僅四十餘萬元云云。惟被害人即證人莊瑞容警詢證稱：於九十二
    年二月一日二十時三十分許，在前鎮區鎮○○街○號屋內客廳與朋友耿毓慧等
    九人飯後聊天。當伊走到後廳時，忽然聽到一句「不要動」、「不能說話」、「
    眼睛閉起來」（均台語音）等話語，伊嚇得不敢動，並馬上被口頭指令嚇得蹲了
    下來，隨後就被一名頭戴黑色頭套的年輕人出手拔走右手勞力士手錶乙只，右手
    中指鑽戒乙只及事後清查發現桌子抽屜內之紅包現金十萬餘元，被搜刮一空（見
    高雄市警察局前鎮分局○○○○○○○○○○警卷第七至八頁）。又偵訊時證稱
    ：於九十二年二月一日二十時三十分許，在伊住處共有四個人進來，他們拿槍、
    刀，其中一人搶走伊手錶、鑽戒（見台灣高雄地方法院檢察署九十二年度偵字第
    五七０五號卷第二十一頁背面）。再本院審理證稱：於九十二年二月一日在高雄
    市前鎮區鎮○○街○號，被強盜財物，損失勞力士手錶及鑽戒（見本院卷二第二
    十四頁）；被害人即證人耿毓慧稱：於九十二年二月一日二十時三十分許，伊與
    幾位好友相約要去高雄市前鎮區鎮○○街○號莊瑞容家要打牌，突然有一名蒙面
    歹徒手持一把類似槍枝的東西，叫渠全部靠在牆邊，並叫伊把財物放在桌上，當
    天歹徒在伊坐位之椅背上拿出伊皮包（花豹紋顏色）搜刮皮包內之現金二萬元，
    而且還取走伊在案發時丟在牆角椅子上之勞力士手錶乙只（見高雄市警察局前鎮
    分局○○○○○○○○○○警卷第十至十一頁）；被害人即證人張坤泰證稱：於
    九十二年二月一日二十時三十分許，伊在高雄市前鎮區鎮○○街○號莊瑞容家客
    廳看電視，忽然有四名蒙面歹徒，二人手持西瓜刀，一人拿類似手槍，另一人未
    看到拿什麼東西，其中一人將伊放在右口袋內之一萬伍仟元拿走（見高雄市警察
    局前鎮分局○○○○○○○○○○警卷第十二頁背面、台灣高雄地方法院檢察署
    九十二年度偵字第五七０五號卷第二十二頁、本院卷二第二十八頁）；被害人即
    證人李鳳花證稱：於九十二年二月一日二十時二十分左右，伊與幾位好友，相約
    去高雄市前鎮區鎮○路○號好友家裡，因過年期間準備要打牌，突然有一名歹徒
    手持一把類似手槍的東西押著在客廳休息的張先生至後面的房間內，叫渠全部靠
    在牆邊，並叫伊蹲下，該歹徒就順勢將伊手上的皮包取走，並置於桌上，後來又
    進來三名歹徒手持開山刀，將置於桌上的皮包打開，將裡面的現金拿走。伊損失
    現金十五萬元，還有勞力士錶一只（見高雄市警察局前鎮分局０九二０００二０
    七四警卷第十三頁背面、台灣高雄地方法院檢察署九十二年度偵字第五七０五號
    卷第二十四頁、本院卷二第三十頁）；被害人即證人許招治證稱：於九十二年二
    月一日二十時三十分許，在高雄市前鎮區鎮○○街○號莊瑞容家，有四名蒙面歹
    徒，拿類似手槍及西瓜刀進入屋內，令大家蹲下，並希望大家配合，不可喊救人
    ，將伊皮包拿走，損失三十八萬元（見高雄市警察局前鎮分局０九二０００二０
    七四警卷第十四頁背面、台灣高雄地方法院檢察署九十二年度偵字第五七０五號
    卷第二十三頁、本院卷二第三十二頁）；被害人即證人許德利證稱：於九十二年
    二月一日二十時二十分左右，伊與幾位好友相約要到高雄市前鎮區鎮○○街○號
    莊瑞容家裡打牌，突然有一名歹徒手持一把類似手槍的東西，叫渠全部靠在牆邊
    ，叫伊交出所有的財物，搜刮一空後就離去。歹徒有四名，伊損失伍仟元等情（
    見高雄市警察局前鎮分局○○○○○○○○○○警卷第十五頁背面）；被害人即
    證人王延慶證稱：於九十二年二月一日二十時二十分左右，伊住所高雄市前鎮區
    鎮○○街○號屋內與幾位好友聊天時，有一名蒙面歹徒衝進來，手持一把類似手
    槍的東西命令渠不要動，靠牆邊站好，將所有財物都交出來，搜刮後離開，伊損
    失一萬七千元（見高雄市警察局前鎮分局○○○○○○○○○○警卷第十六頁背
    面，本院卷二第三十五頁）；被害人即證人李長泉證稱：於九十二年二月一日二
    十時二十分左右，因過年要打個小牌，伊與幾位好友相約要到高雄市前鎮區鎮○
    ○街○號，突然有一名歹徒手持一把類似手槍的東西，押著在客廳休息的張先生
    至後面房間內，叫渠靠在牆邊蹲下，該歹徒就順勢取走我後面口袋內的皮包，將
    裡面的現金四、五萬元及手錶取走（見高雄市警察局前鎮分局０九二０００二０
    七四警卷第十七頁背面，本院卷二第三十七頁）。被害人莊瑞容、耿毓慧、張坤
    泰、李鳳花、許招治、許德利、王延慶、李長泉等人，就遭強盜情節及所失財物
    指述歷歷，其果無遭強盜而失財物，應無謊報之理。且被告施智元與商麗豐、商
    丙坤、綽號「弟仔」之成年男子等人，前往高雄市前鎮區鎮○路○號莊瑞容住處
    ，其目的在搜刮劫財，自無就被害人身上現款及貴重物品勞力士手錶、鑽戒等貴
    重之物棄之不取之由。是被害人前之所述所失財物應可認定。被告施智元雖辯稱
    其強盜所得僅四十餘萬元云云，然被告施智元與商麗豐、商丙坤、綽號「弟仔」
    之成年男子等人，既謀議強盜，自欲盜取貴重之物分贓，以為自己謀求較高利益
    ，事後有人私藏贓物亦有可能。基於共犯對犯罪事實應全部負責之原則，縱被告
    施智元僅知強盜財物四十餘萬元，逾此金額及手錶、鑽戒部分，仍難解其責。是
    被告施智元等人強盜之財物，自以前揭被害人所指述項目及數額為之認定。
  (三)扣案長刀一把，刀柄長十一點八公分、刀刃長二十八點七公分、單刃開鋒，有高
    雄市政府九十二年九月十二日高市府警保字第○○○○○○○○○○號函可參（
    見台灣高雄地方法院九十二年訴字第一七三二號卷第一七四頁），西瓜刀係屬鋼
    製，長約三十公分，業經被告施智元本院審理供陳在卷（見本院卷一第二三六頁
    ）。則前揭長刀、西瓜刀可傷人之身體，足資認定為兇器無疑。
  (四)綜上，本件事證明確，被告加重強盜犯行，亦可認定。
參、被告侵占黃天賜遺失物及變造特種文書部分：
    訊據被告施智元對於九十二年八月間某日，在高雄縣茄萣鄉濱海路某處，拾獲黃
    天賜遺失之普通大貨車駕駛執照一紙，據為己有，並將其照片及拾獲普通大貨車
    駕駛執照，交付綽號「阿龍」之成年男子，在不詳時間、地點變造之犯罪事實，
    業於本院審理時供認不諱（見本院卷一第二三七頁）。核與被害人黃天賜警詢指
    述情節相符（見台南市警察局六六二號警卷第三十三頁），並有變造換貼施智元
    相片之黃天賜普通大貨車駕駛執照一紙扣案可稽（見台南市警察局六六二號警卷
    第四十二頁）。被告自白與事實相符，事證明確，侵占遺失物、變造特種文書犯
    行，洵可認定。
肆、被告施智元夥同綽號「小金」之成年男子及另一不詳姓名之成年男子強盜劉進欽
    財物部分：
    訊據被告施智元對於九十二年八月十四日二十一許，夥同綽號「小金」之成年男
    子持具有殺傷力之槍、彈及另一不詳姓名之成年男子，在台南市○○○街○○巷
    ○○號，強盜劉進欽財物情事，供認不諱。核與被害人劉進欽警詢、偵訊指述情
    情相符（見台南市警察局六六二號警卷二五至二七頁、台灣台南地方法院檢察署
    九十三年度偵字第五七四號卷第四０至四一頁），並有內政部刑事警察局九十二
    年八月二十一日刑鑑字第○○○○○○○○○○號槍彈鑑定書一份、照片十一張
    （見台灣台南地方法院檢察署九十三年度偵字第五七四號卷第四七至五六頁）可
    佐。綽號「小金」之成年男子持具有殺傷力之槍、彈雖未據扣案，惟既可擊發，
    且其力道復可貫穿玻璃門及鐵捲門，有前揭鑑定報告及照片可參。顯可傷人之身
    體，足資認定為兇器無疑。被告施智元之自白核與事實相符，此部分事證明確，
    犯行足可認定，應依法論科。
伍、被告施智元、黃裕盛、張宗強、呂進發共同殺害徐新生及施智元殺害黃榆峰部分
    ：
一、訊據被告黃裕盛就因其友人郭一色遭警擊斃，疑係徐新生設計及積欠賭金，遭催
    討放話，心生芥蒂不滿，而萌殺機，遂以一百萬元之代價，由張宗強轉介僱用施
    智元槍殺徐新生一事，供認不諱。惟陳稱：伊原是交代張宗強去找人要辦事情，
    張宗強問辦什麼事，伊告訴張宗強不用問，然後就找呂進發來，伊跟呂進發說把
    一個人打成殘廢要多少錢，呂進發跟伊說要一百二十萬元，伊跟呂進發議價為一
    百萬元，然後呂進發就找施智元過來跟伊談，施智元過來後，伊告訴施智元要把
    對方打成殘廢，當時沒有告訴施智元要打什麼人，後來伊將徐新生所使用的車輛
    車牌號碼告知，施智元就說與徐新生有過節，知道那車是徐新生的，提議乾脆把
    徐新生打死，伊就說好，張宗強與呂進發並不知伊與施智元謀議要把徐新生殺死
    云云。被告施智元對其因張宗強、呂進發輾轉介紹認識黃裕盛，應允以一百萬元
    之代價殺害徐新生及竊取車牌號碼000─三八九號機車作為殺人時之代步工具
    暨槍殺徐新生時，因黃榆峰在場欲搶槍，進而槍殺黃榆峰情事，亦供認不諱。惟
    陳稱：呂進發來找伊時，問伊要不要賺錢，伊問要賺什麼錢，呂進發說他不知道
    ，要伊與張宗強談賺錢的事，伊問張宗強，張宗強說他不清楚，要直接找老闆黃
    裕盛談，後來伊再私下與黃裕盛談細節，就是要將徐新生打成殘廢，代價是一百
    萬元。殺死徐新生係伊與黃裕盛謀議的，張宗強與呂進發並不知情云云。被告張
    宗強就經呂進發聯絡輾轉介施智元與黃裕盛認識及施智元殺害徐新生後代轉行兇
    之代價部分款項部分固供認不諱。惟矢口否認犯行。辯稱：伊只是介紹人幫黃裕
    盛教訓人，並不知道黃裕盛要殺人，殺人的部分並不是伊的意思。伊只有幫助他
    人傷害而已云云。其辯護人則以：張宗強只有幫助傷害的行為，因張宗強受黃裕
    盛之託找人處理帳目，可能發生暴力討債的行為，所以有幫助傷害的意思。另案
    發後張宗強轉交金錢的行為，係於施智元殺人後，轉交金錢與殺人無關等詞置辯
    。被告呂進發就經張宗強聯擊輾轉介紹施知智元與黃裕盛認識，並於施智元殺害
    徐新生後，前往載送施智元及代施智元拿取部分行兇代價款項情事，亦供認不諱
    ，惟矢口否認犯行，辯稱：因為黃裕盛要出一百萬元來教訓傷害徐新生，並沒有
    殺徐新生的意思，這個價錢是黃裕盛與施智元談的，因為張宗強告訴伊說黃裕盛
    要找人教訓徐新生，而後張宗強無法聯絡施智元，伊才出面聯絡，沒有共同謀議
    殺人云云。其辯護人則以：呂進發不構成共同正犯的要件，呂進發之行為僅止於
    幫助傷害，因呂進發參與的行為，只是聯絡施智元與張宗強見面，並且自黃裕盛
    處轉交金錢給施智元，且施智元於行兇後，臨時找呂進發去將施智元載走，這些
    都不是殺人的構成要件行為，且呂進發與黃裕盛、施智元二人也沒有殺人之犯意
    聯絡。呂進發介紹施智元只是要教訓人，認知上僅傷害的意思，而呂進發亦沒有
    參與傷害的構成要件行為，最多係幫助傷害等情置辯。
二、經查：
    (一)被告黃裕盛就其以一百萬元之代價，僱用、聯絡施智元槍殺徐新生一事，迭於
      警詢、偵審中供認不諱；被告施智元就其應允黃裕盛以一百萬元之代價，並經
      黃裕盛聯絡，殺害徐新生及竊取車牌號碼000─三八九號機車，作為殺人時
      之代步工具，暨槍殺徐新生時，因黃榆峰在場欲搶槍，進而槍殺黃榆峰情事，
      亦分於警詢、偵審坦承在卷。核與同案被告張宗強、呂進發供述施智元行兇後
      ，自黃裕盛處代為轉交行兇款項交付施智元之供述及被害人朱秀琪警詢指述（
      見台灣台南地方法院檢察署九十二年度偵字第一三二四五號卷第二四二頁警詢
      筆錄）情節相符。黃裕盛聯絡施智元殺害徐新生，亦有通信監察語譯可佐（見
      台灣台南地方法院檢察署九十二年度偵字第一三二四五號卷第一二六至一二八
      頁）。徐新生、黃榆峰遭槍傷，分於九十二年十一月二十四日十八時許、九十
      二年十一月二十九日十七五時四十一分許，不治死亡。復有台灣台南地方法院
      檢察署相驗徐新生、黃榆峰屍體證明書及法務部法醫研究所鑑定書各一份（見
      台灣台南地方法院檢察署九十二年度相字第一三六六號卷第二二至三七頁、同
      署九十二年度相字第一四０四號卷第三一至四四頁）可參。並有朱琇琪出具之
      贓物認領保管收據、車輛竊盜查詢車輛認可資料各一紙（見台灣台南地方法院
      檢察署九十二年度偵字第一三二四五號卷第二四三、二四四頁）可佐。被告黃
      裕盛、施智元此部分之自白，核與事實相符，事證至臻明確，足可認定。
    (二)被告張宗強警詢供稱：約於九十二年十月間，在台南市○○路○段○○○號金
      典指壓店，伊老闆黃裕盛要找一位可以教訓他人來賺錢的人，伊想到呂進發以
      前說過有一位友人，目前因涉嫌重案通緝中，隔幾天伊就撥打呂進發的手機向
      呂進發說這件事，並請呂進發過來金典指壓店與黃裕盛洽談，洽談中黃裕盛向
      呂進發提起有一個人以前積欠郭一色的錢不還，還設計郭一色在台南市康樂街
      遭警方打死，且賭博出老千，所以要呂進發找人教訓對方，呂進發當場允諾。
      呂進發若要找黃裕盛，都是打手機給伊約定與黃裕盛見面的地點，伊再轉告黃
      裕盛過去約定的地點洽談，透過伊連絡共三次。而施智元是呂進發介紹給黃裕
      盛於九十二年十一月二十四日犯下槍殺徐新生案，伊不知道那天要下手，也沒
      參與槍殺徐新生等語（見台南縣警察局歸仁分局○○○○○○○○○○號卷第
      二二至二三頁）。復於偵訊時供稱：黃裕盛有叫伊去找一個人來作掉一個人，
      黃裕盛說前董仔郭一色，被人設計害死，要替郭一色報仇，在案發前一星期，
      黃裕盛說要找人將害死郭一色的人做掉，伊介紹呂進發並告訴關於黃裕盛所說
      要找人教訓對方，後來演變成要做掉對方，這是伊所料不及，但已不能脫身。
      伊是黃裕盛的小弟，黃裕盛叫伊去做什麼，也無由不從。於九十二年十月底，
      呂進發和黃裕盛在「金典」指壓店說，找人開槍，價格一百萬元，呂進發原先
      猶豫一下，後來答應黃裕盛要找人開槍做這件事。呂進發與黃裕盛為了這件事
      ，見面約有三、四次，呂進發打伊行動電話，伊約黃裕盛見面，為了談這件事
      ，伊只負責傳話，沒在場。呂進發和黃裕盛就僱兇開槍之事談成不久，黃裕盛
      就叫伊拿二十萬元交給呂進發。於九十二年十一月二十四日案發前一星期左右
      ，伊約呂進發去喝酒，呂進發帶施智元到場，呂進發要伊將郭一色之事說給施
      智元聽，並告訴施智元關於黃裕盛要找人去做掉一個人，價錢是一百萬元，施
      智元透過呂進發和黃裕盛見面。伊有一次拿十萬、一次拿二十萬及頭款二十萬
      共經手五十萬元，交給呂進發。後來伊向黃裕盛說不要再經手這些錢，請黃裕
      盛直接和呂進發接洽等詞（見台灣台南地方法院檢察署九十二年度偵字第一三
      二四五號卷第七四至七五頁）。惟被告張宗強之辯護人辯稱：被告呂進發供述
      知情黃裕盛欲買兇殺人之筆錄記載有誤云云。然本院於九十三年六月二十八日
      勘驗該偵訊筆錄為：「檢察官問：徐新生、黃榆峰你是否認識？被告張宗強答
      ：不認識。檢察官問：不認識？被告張宗強答：不認識。檢察官問：都沒有聽
      黃裕盛講過？被告張宗強答：沒有。檢察官問：沒提起過？被告張宗強答：沒
      有。檢察官問：都沒有嗎？被告張宗強答：沒有。檢察官問：黃裕盛有無叫你
      去幫他找一個人來作掉另外一個人？被告張宗強答：有。檢察官問：他怎麼跟
      你說？被告張宗強答：他是跟我說他之前「董仔」的事，他叫我找一個人。檢
      察官問：他之前「董仔」叫什麼名字？被告張宗強答：一色。檢察官問：郭一
      色？被告張宗強答：是。檢察官問：然後呢？被告張宗強答：是為了那件事，
      他跟我說他很捨不得。檢察官問：他跟你說什麼？被告張宗強答：說他被人家
      設計。檢察官問：被人設計害死？被告張宗強答：嗯。檢察官問：然後呢？被
      告張宗強答：他很捨不得。檢察官問：要替他報仇？被告張宗強答：他說要替
      他報仇。檢察官問：然後呢？被告張宗強答：他說要我替他找一個人要教訓他
      。檢察官問：說要把他作掉或是教訓？被告張宗強答：他起先是跟我說要教訓
      他。檢察官問：剛剛你是說要教訓嗎？被告張宗強答：要教訓。檢察官問：何
      時說要把他作掉？被告張宗強答：後來如何演變，我還小，也不知道要說什麼
      ，也就傻傻的跟著他下去了。檢察官問：後來有無跟你說要買凶把他作掉？被
      告張宗強答：有。檢察官問：何時跟你說的？被告張宗強答：日期我忘記了。
      檢察官問：案發前幾天？被告張宗強答：是。檢察官問：案發前幾天？被告張
      宗強答：是。檢察官問：前幾天？被告張宗強答：我忘記了，差不多前一個禮
      拜吧。檢察官問：案發前一個禮拜？被告張宗強答：嗯。檢察官問：說他決定
      要找人將‧‧‧，他有無說什麼人？被告張宗強答：他沒有跟我說人。檢察官
      問：他說要找人將害死郭一色的那個人作掉？被告張宗強答：是。檢察官，我
      想陳述一點，當時我們作手下的根本沒有立場講話，就只是跟他走。檢察官問
      ：怎樣去找？被告張宗強答：找什麼？檢察官問：怎樣去找人來給黃裕盛？被
      告張宗強答：我介紹呂進發。檢察官問：介紹呂進發？被告張宗強答：嗯。檢
      察官問：跟呂進發怎麼講？被告張宗強答：我將我老闆這個情形說給他聽。檢
      察官問：你跟呂進發怎麼講？被告張宗強答：說要找人教訓而已，我問他那裡
      有沒有人。檢察官問：後來有沒有跟他說要把人作掉？被告張宗強答：後來演
      變成這樣，檢察官，我們作手下的真的無法作主，事情我已經知道了，也不可
      能退出。檢察官問：你的意思是說，後來演變成要請人將徐新生作掉這些事你
      都知道？被告張宗強答：是我後面才知道的。檢察官問：你後來才知道的？被
      告張宗強答：是。檢察官問：可是因為你是黃裕盛的小弟？被告張宗強答：是
      。檢察官問：你插不上手？被告張宗強答是。檢察官問：只好黃裕盛叫你做什
      麼，你就做什麼？被告張宗強答：是。檢察官問：是不是這樣？被告張宗強答
      ：是。檢察官問：是嗎？被告張宗強答：是。」，有前開審判期日勘驗筆錄可
      稽。則偵訊筆錄就被告張宗強知悉黃裕盛買兇殺人之記載，尚無違誤。再於本
      院審核檢察官聲請羈押訊問時供稱：在ＫＴＶ時沒有談及一百萬元的酬勞，只
      是說要去作掉徐新生等情（見本院九十三年度偵聲字第二十五號卷十七頁）。
      被告張宗強前之受黃裕盛之命，欲以一百萬元殺害徐新生之自白，業已供述明
      確。核與同案被告施智元於九十二年十二月五日本院訊問時，陳稱：是張宗強
      牽線的，伊認識張宗強約一年，平常沒來往，張宗強叫呂進發來找伊，問要不
      要賺錢，呂進發叫張宗強與伊見面，張宗強告知有人要出一百萬元，做掉阿良
      （指徐新生）。是在ＫＴＶ商談殺人的事情，呂進發及張宗強在場。當時在唱
      歌很吵，呂進發恐怕聽不清楚，是張宗強到伊旁邊來小聲談的等語；復於九十
      三年六月十七日本院審理時證稱：於九十二年十二月五日警詢確有陳稱：案發
      前有跟呂進發、張宗強約在冠天下ＫＴＶ，當時張宗強向伊表示有人要出一百
      萬元收了阿良，伊一聽是阿良，就當場答應乙節相符。是被告張宗強就黃裕盛
      以一百萬元買兇殺人之目的，知之甚詳，且在施智元行兇前、後轉交行兇代價
      款項明確可認。張宗強所辯介紹人幫黃裕盛去教訓人，並不知道要殺人，殺人
      部分不是伊的意思，顯係卸責之詞，不足採信。又○○○○○○○○○○號行
      動電話，係張宗強所使用；○○○○○○○○○○號行動電話，係黃裕盛所使
      用，分據張宗強、黃裕盛供明在卷（見本院卷一第八六、九一頁）。警方依台
      灣台南地方法院檢察署檢察官指揮對黃裕盛使用之上開行動電話施以通信監察
      結果：(1)張宗強使用之○○○○○○○○○○號行動電話，於九十二年十一月
      二十三日十七時五十九分二秒，撥打黃裕盛所使用之○○○○○○○○○○號
      行動電話，告知伊朋友呂進發要過去找黃裕盛。(2)張宗強使用之０九一五八０
      ０八六一號行動電話，於九十二年十一月二十三日十八時四十六分五十一秒，
      撥打黃裕盛所使用之○○○○○○○○○○號行動電話，告知伊朋友呂進發半
      小時至一小時會過去店內。(3)施智元槍殺徐新生後，黃裕盛所使用之０九一五
      三二二二二四號行動電話，於九十二年十一月二十四日八時二十六分四十六秒
      ，撥打張宗強使用之○○○○○○○○○○號行動電話，表示鬧事了，要張宗
      強聯絡呂進發過去店裡。業據被告張宗強供明在卷，並有通聯譯文可參（見台
      南縣警察局歸仁分局○○○○○○○○○○號卷第十七至十九頁、六六頁、七
      ０頁）等語。張宗強找來呂進發介紹施智元行兇槍殺徐新生，呂進發、施智元
      二人在行兇之前，尚且無法親與黃裕盛聯絡，應透過張宗強轉知，而施智元槍
      殺徐新生後，黃裕盛亦即透過張宗強聯擊呂進發到店內商事，則張宗強在本件
      槍擊案扮演角色，已非單純介紹他人予黃裕盛教訓人之行為，其係居間從中轉
      介、溝通、聯擊之功能，參與之深，不言可諭，主觀上有以自己犯罪之意思，
      參與槍殺徐新生之謀議，亦可認定。雖同案被告施智元嗣於九十三年六月十七
      日審理中證稱：案發前與被告張宗強在萬客隆ＫＴＶ見面，伊問張宗強何事，
      張宗強表示不清楚，要伊到金典指壓店找黃裕盛，伊當時不認識黃裕盛，但仍
      自己一人至金典指壓店找黃裕盛，此乃伊與黃裕盛第一次見面，黃裕盛要伊教
      訓他人，雙方談妥代價為一百萬元，由黃裕盛主動提出，黃裕盛僅表示要將對
      方打成重傷，但要將何人打成重傷、如何打成重傷、打成什麼樣的重傷，均未
      表示，教訓之對象、方法是在行兇當天確定的，教訓方法是伊個人起意的，是
      伊自己想不開，才將徐新生打死，被告張宗強不知情，先前陳稱與被告張宗強
      在萬客隆ＫＴＶ商談殺害徐新生一事，係因當時被抓，心情不好隨便講的云云
      。惟其所述情節悖於常理，復與其先前於警詢、本院訊問時所述不符，且與共
      犯黃裕盛於同日審理中證稱第一次與施智元見面是在金典指壓店，當時施智元
      係與張宗強、呂進發一同到該指壓店等語不符；而黃裕盛所陳：伊原是交代張
      宗強去找人要辦事情，張宗強問辦什麼事，伊告訴張宗強不用問，然後就找呂
      進發、施智元過來跟伊談，施智元過來後，伊告訴施智元要把對方打成殘廢，
      後來伊告訴人徐新生所使用的車輛車牌號碼，施智元因為與徐新生有過節知道
      那車是徐新生的，提議乾脆把徐新生打死，伊就說好，張宗強與呂進發並不知
      伊與施智元謀議要把徐新生殺死之詞，亦與被告張宗強己身供述不符。顯均係
      事後迴護張宗強、呂進發之詞，均不足據為有利於被告張宗強、呂進發之認定
      。被告張宗強之辯護人前揭以：被告張宗強沒有自己犯罪之意思參與殺人行為
      之謀議及張宗強所為僅係幫助傷害罪之犯行之詞，亦無可採。
    (三)被告呂進發警詢供稱：於九十二年十一月二十四日六時五十五分許，在台南縣
      仁德鄉○○路○號所發生之徐新生、黃榆峰二人遭槍擊致死及許瑞珍遭槍擊受
      傷案，伊知道是施智元做的。因於九十二年十一月初十五、十六時許，在台南
      市安平區五期重劃區「戲骨網咖」店前，與張宗強聊天時，張宗強稱其老闆黃
      裕盛與人結怨，要找人報仇，要伊約施智元並詢問是否願意幫忙報仇，二天後
      ，伊約施智元及張宗強在台南市永華路上萬客隆ＫＴＶ包廂內商談報仇事情，
      張宗強有談到要幫忙之朋友為其老闆黃裕盛，所要尋仇之對象為「阿亮」或「
      阿良」（音譯，指徐新生），報仇之代價一百萬元。當天伊聽到張宗強談到要
      施智元將「阿亮」或「阿良」之該名男子除掉。於同年十一月中旬，伊與張宗
      強在台南市安平區五期重劃區「戲骨網咖」店打電玩時，由張宗強打電話約施
      智元交付訂金十萬元。案發後有一次由張宗強委託伊將二十萬元交給施智元，
      並向伊稱該筆錢係黃裕盛要交給施智元的，伊知道該筆錢是殺人代價所剩尾款
      之一部份。伊介紹施智元給張宗強幫黃裕盛買兇槍殺徐新生及代為交付買兇殺
      人之佣金，沒有從中獲取介紹費或其他利益。（見台南縣警察局歸仁分局０九
      二００二二五五八號卷第三一至三四頁）等語。偵訊時復供認：張宗強要伊找
      人替黃裕盛「做事」，張宗強說他的朋友有與人口角，是否可找施智元談一下
      ，剛開始張宗強並未告訴伊麼事，於九十二年十一月初在萬客隆ＫＴＶ聊天，
      喝酒，張宗強與施智元二人有談此事，聽到作掉徐新生的代價是一百萬，但何
      時要做，伊不知道（見台灣台南地方法院檢察署九十二年度偵字第一三二四五
      號卷第六二至六三頁）。同案被告施智元偵訊時以證人身分結證稱：伊因此案
      而認識黃裕盛，最初是呂進發問伊是否要賺錢，伊說好，呂進發要邀張宗強相
      約在五期萬客隆ＫＴＶ見面，張宗強說有人要出一百萬元打死徐新生，因二年
      前，伊被徐新生詐賭，一聽到有人要出錢打死徐新生，就答應了。伊於九十二
      年十一月十九、二十日拿給呂進發一支手機號碼，叫呂進發拿給張宗強。有一
      次黃裕盛打電話給伊，伊以為是張宗強打給伊的，當天即九十二年十一月二十
      三日二十四時許，黃裕盛打伊給呂進發之交給張宗強之電話，當第一次在「鈦
      田」見到黃裕盛，伊到場等很久，約七、八分鐘等不到人，打電話給呂進發，
      叫呂進發他聯絡張宗強，叫張宗強打電話給伊，然黃裕盛打給伊，說他在「鈦
      田」內，叫伊進去，伊進去後看不到張宗強，又出來外面等，黃裕盛又打伊手
      機，伊問黃裕盛說在「鈦田」門口的是否是他，那是第一次與黃裕盛見面，不
      知道黃裕盛通知伊要做什麼事，因此事是伊與張宗強聯絡。復於九十二年十一
      月二十四日凌晨十二時或一點左右，不知是張宗強或黃裕盛打電話給伊說徐新
      生在「夜歡」喝酒，伊即騎機車出去，徐新生出來時人很多，約有五、六人到
      「都江堰」喝酒，又到「錢櫃」，在「都江堰」時黃裕盛打電話給伊，約在「
      夜歡」附近之永華路上見面，黃裕盛說徐新生穿何種衣服，伊說認識徐新生，
      黃裕盛在電話中告訴伊徐新生的車牌號碼，在要去「錢櫃」之前又和黃裕盛見
      一次面，再次告訴伊徐新生所乘之車子，後來徐新生從「錢櫃」出來乘黃榆峰
      所駕車輛，伊跟徐新生車回到徐新生家，徐新生車子停在家門口，伊機車停在
      離徐新生家約二間房子的地方，先稱呼徐新生「良哥」，說有一個朋友「土雞
      」要邀他開賭場，玩天九牌，要徐新生留電話，徐新生進屋要寫電話號碼，進
      門在右邊的沙發站著，黃榆峰在左邊，沒注意許瑞珍位置，伊站在門口，持槍
      近距離向徐新生開二、三槍，看到徐新生中槍倒在沙發上，本來轉身就要走，
      再看到黃榆峰的姿勢似要趨前搶槍，也朝黃榆峰開二、三槍，至於許瑞珍不知
      是如何中槍。開槍後即騎機車回茄萣鄉，機車丟在灣里南萣橋旁的小路棄置，
      打電話給女朋友林美慧來茄萣鄉國中白沙崙來接伊，林美慧說她不知道地點，
      伊叫林美慧打電話給呂進發說事情已經０Ｋ，因之前伊有告訴呂進發若ＯＫ就
      向張宗強拿錢，後來呂進發開車來載伊。行兇之代價一百萬元，伊拿五萬元給
      呂進發，呂進發當時正缺錢，沒有推辭，後來也有請呂進發至風月場所喝酒二
      至三次（見台灣台南地方法院檢察署九十二年度偵字第一三二四五號卷第六五
      至六八頁）。同案被告黃裕盛偵訊時以證人身分結證稱：伊在西門路金典指壓
      店辦公室，與呂進發談以一百萬元雇用殺手去做掉徐新生，是在案發前十多天
      的事（見台灣台南地方法院檢察署九十二年度偵字第一三二四五號卷第七七頁
      ）；又於本院審理證稱：於九十二年十二月五日警詢時，確有陳稱：「我向我
      的店員張宗強表示要找人處理事情，張宗強就知道我的意思，說他有認識一個
      朋友判無期徒刑現在通緝，後來找到呂進發先來跟我談價碼，本來說要一百二
      十萬，後來一百萬成交，事發前一天，我先給呂進發十萬元訂金，呂進發打電
      話給我留下電話號碼，交代我要作案時，打這通電話聯絡。」另稱：「價錢是
      在金典指壓店談的，跟我談的人不是呂進發就是施智元，警詢中是陳稱與呂進
      發談價碼，但因為處理這件事情，他們不只到金典指壓店一次，來的人不知道
      是呂進發或施智元，我對他們二人弄不清楚，原先提出要一百二十萬元的，是
      呂進發或施智元其中一人等語。」（見本院卷二，九十三年六月十七日審理筆
      錄）。同案被告張宗強偵訊時以證人身分結證稱：呂進發與黃裕盛於九十二年
      十月底在金典指壓店的店內說，是要找人開槍，價格一百萬元，呂進發原先猶
      豫一下，後來他答應黃裕盛要找人開槍做這件事；呂進發與黃裕盛為了這件事
      ，見面約有三、四次，呂進發伊行動電話，約黃裕盛見面，是為了談這件事。
      於九十二年十一月二十四日案發前一星期左右，伊約呂進發去喝酒，而呂進發
      帶施智元到場，呂進發要伊將郭一色之事說給施智元聽，並告訴施智元關於黃
      裕盛要找人去做掉一個人，價錢是一百萬元，施智元有透過呂進發和黃裕盛見
      面等語（見台灣台南地方法院檢察署九十二年度偵字第一三二四五號卷第七四
      至七五頁）。依前述被告呂進發於警詢、偵查中之自白，其於九十二年十一月
      初即知黃裕盛透過張宗強欲找人尋仇，至遲於九十二年十一月十七日與施智元
      、張宗強相約在萬客隆ＫＴＶ會面時，即知黃裕盛欲以一百萬元為代價買兇殺
      害徐新生。依共犯施智元之供述，被告呂進發於與張宗強、施智元在萬客隆Ｋ
      ＴＶ見面後，仍將施智元所告知之行動電話號碼轉知張宗強，供黃裕盛與施智
      元聯繫告知徐新生行蹤之用。案發前、案發後並為施智元向黃裕盛收取殺人之
      代價，並從中取得部分行兇所得款項或與施智元利用該行兇款項吃喝玩樂，更
      在施智元行兇後前往載送。依共犯黃裕盛、張宗強前揭供述，亦堪認定被告呂
      進發曾多次與黃裕盛會面，談及施智元殺人之代價，甚且原要求黃裕盛支付一
      百二十萬元，經黃裕盛還價為一百萬元，其於黃裕盛、施智元就殺害徐新生主
      觀上有自己犯罪之犯意，並媒介促成本件殺人情事，事證明確。被告呂進發所
      辯：黃裕盛要出一百萬元來教訓傷害徐新生，並沒有殺徐新生的意思，這個價
      錢是黃裕盛與施智元談的，因為張宗強告訴伊說黃裕盛要找人來教訓徐新生，
      而後張宗強無法聯絡施智元，才找伊出面聯絡，伊沒有共同謀議殺人，應屬事
      後卸責之詞，委無可採。被告呂進發之辯護人則以：呂進發之行為並不構成共
      同正犯的要件，呂進發之行為僅止於幫助傷害等詞，亦屬無據。
    (四)被告施智元其持以槍殺徐新生、黃榆峰者係制式手槍及子彈等語。經警採集擊
      發過之彈頭一顆送鑑，該彈頭係口徑九ＭＭ銅包衣彈頭，其上具六條右旋來復
      線，有內政部警政署刑事警察局九十三年一月二日刑鑑字第０九二０二二六七
      八一號函附槍彈鑑定報告可稽（見台灣台南地方法院檢察署九十二年度偵字第
      一三二四五號卷第二０四至二０五頁），而該槍彈擊發，造成徐新生、黃榆峰
      死亡，是施智元持上揭手槍係制式手槍，該槍、彈均具殺傷力，足可認定。槍
      彈對人體射擊，擊發力甚猛，足以致人於死，為眾所周知之事，被告施智元、
      黃裕盛、張宗強、呂進發，已非無社會閱歷之人，此當為其所明知，竟不顧後
      果共謀推由施智元持槍向徐新生身上，開槍三發擊射，致徐新生頭部、後腹部
      等人之重要部位中彈，多發性槍傷導致中樞神經嚴重損傷死亡；而黃榆峰亦因
      欲搶槍，施智元見狀另行起意持槍向黃榆峰身上，開槍二發擊射，致黃榆峰頭
      部、頸部等身體重要部位中彈，多發性槍傷導致嚴重中樞神經損傷，造成死亡
      。業經檢察官督同法醫相驗並解剖證實確遭槍擊致死，前開相驗證明書、法務
      部法醫研究所鑑定書可考，被告施智元、黃裕盛、張宗強、呂進發有殺人之犯
      意甚明。
    (五)綜上所述，被告施智元、黃裕盛自白與事實相符；被告張宗強、呂進發所辯，
      係事後卸責之詞，均委無可採。本件事證明確，被告施智元、黃裕盛、張宗強
      、呂進發四人犯行，均洵可認定，應依法論科。
陸、論罪及科刑：
一、被告施智元未經許可持有槍彈部分：
    被告施智元未經許可，持有具有殺傷力之制式、改造手槍及子彈，核其所為分別
    係犯槍砲彈藥刀械管制條例第七條第四項、第十一條第四項之未經許可持有制式
    手槍、改造手槍罪、及同條例第十二條第四項之未經許可持有子彈罪。被告以一
    持有行為，同時持有上開槍枝及子彈，觸犯構成要件相異之罪名，為想像競合犯
    ，應依刑法第五十五條前段之規定，從一重之槍砲彈藥刀械管制條例第七條第四
    項之未經許可持有手槍罪處斷。爰審酌被告於目前社會治安因槍枝氾濫而日益惡
    化之際，猶非法持有槍彈，且其持有上開制式槍彈之時間長達七年之久，嚴重威
    脅社會治安，惡性非輕，量處有期徒刑柒年，併科罰金新臺幣伍拾萬元，罰金部
    分並諭知易服勞役之折算標準。扣案仿ＢＥＲＥＴＴＡ廠半自動手槍製造之玩具
    手槍槍身組合土造金屬槍管及滑套改造而成之改造手槍（含彈匣三個、槍枝管制
    編號○○○○○○○○○○，附表編號二）、仿ＢＥＲＥＴＴＡ廠八四型半自動
    手槍製造之玩具手槍換裝土造金屬槍管而成之改造手槍（含彈匣一個、槍枝管制
    編號○○○○○○○○○○，附表編號三）各一支，鑑定時未經試射之制式子彈
    二十六顆（附表編號四、編號五），均為違禁物，應依刑法第三十八條第一項第
    一款之規定宣告沒收。又口徑九ＭＭ制式半自動制式手槍一支（含彈匣一個，附
    表編號一），雖未扣案，然係違禁物，依刑法第三十八條第一項第一款之規定，
    採義務沒收主義，既無證據足資證明業已滅失，仍應依法宣告沒收。另內政部警
    政署刑事警察局於鑑驗時試射之制式子彈七顆、改造子彈二顆及槍殺徐新生、黃
    榆峰時擊發之制式子彈五顆，現已不具殺傷力，均非屬違禁物，爰不另為沒收之
    諭知。
二、被告施智元與與商麗豐、商丙坤、綽號「弟仔」共同強盜莊瑞容等人財物部分：
    被告施智元夥同商麗豐、商丙坤、綽號『弟仔』成年男子，結夥三人以上，攜帶
    客觀上足資認定為兇器之西瓜刀、長刀，夜間侵入被害人莊瑞容住處，致使被害
    人莊瑞容等九人不能抗拒，而取被害人財物。核其所為，均係犯刑法第三百三十
    條第一項之結夥三人以上、攜帶兇器於夜間侵入住宅強盜罪。被告施智元與商麗
    豐、商丙坤、綽號『弟仔』成年男子間，就前開犯行，有犯意聯絡及行為分擔，
    均為共同正犯（結夥三人以上強盜，其本質仍為共同正犯，因主文已表明結夥三
    人以上，故毋庸加列『共同』）。被告等四人以一強盜行為，強取被害人莊瑞容
    等八人之財物，為想像競合犯，應論以一罪。爰審酌被告正值青壯，竟不知上進
    ，因欠錢花用，即結夥攜帶兇器，進入民宅強盜，所得財物非微，致被害人權益
    受損，法紀觀念淡薄，嚴重影響社會治安，且犯後未將財物返還被害人，惡性實
    屬重大。惟念及被告犯後坦承犯行，犯後態度非差等一切情狀，量處有期徒刑玖
    年，以資儆懲。基於共同犯罪行為，應由共犯各負全部責任之理論，扣案之黑色
    毛線頭套四個（附表編號六），類似手槍一把（附表編號九），業據被告施智元
    及商麗豐、商丙坤供陳非其所有，自屬綽號『弟仔』成年男子所有；扣案之西瓜
    刀一把（附表編號七）、長刀一把（附表編號八）及未扣案之西瓜刀一把（附表
    編號十），係同案被告商丙坤所有，業經商丙坤在台灣高雄地方法院審理時供明
    （見台灣高雄地方法院九十二年度訴字第一七三二號卷第二三四頁），且均供犯
    罪所用之物，依刑法第三十八條第一項第二款宣告沒收。
三、被告侵占黃天賜遺失物及變造特種文書部分：
    核被告施智元所為係犯刑法第三百三十七條侵占遺失物罪、第二百十二條之變造
    普通大貨車駕駛執照特種文書罪。被告施智元與綽號「阿龍」之成年男子就變造
    特種文書罪間，有犯意聯絡，行為分擔，為共同正犯。被告施智元所犯刑法第三
    百三十七條侵占遺失物罪、第二百十二條之變造特種文書罪間，有方法結果牽連
    關係，應依刑法第五十五條牽連犯之規定，從一重之變造特種文書罪處斷。公訴
    人就被告施智元侵占遺失物部分，雖未論及，惟此與有罪之變造特種文書罪間，
    有牽連犯關係，屬裁判上一罪，本院自應併予審酌。爰審酌被告施智元欲藉變造
    普通大貨車駕駛執照特種文書以逃避警方追緝之犯罪動機、手段、犯罪所生結果
    、犯罪後坦承犯行等一切情狀，量處有期徒刑肆月，（徒刑部分因定應執行刑已
    不得易科罰金，故主文不再為諭知易科罰金之折算標準之敘述）。另變造之「黃
    天賜」普通大貨車駕駛執照上關於施智元相片一張（附表編號十一），為被告施
    智元所有且供其犯罪所用之物，依刑法第三十八條第一項第二款之規定宣告沒收
    。
四、被告施智元與夥同綽號「小金」之成年男子及另一不詳姓名之成年男子強盜劉進
    欽財物部分：
    核被告施智元夥同綽號「小金」之成年男子及另一不詳姓名之成年男子，共同強
    盜之意思而結為一夥，攜帶客觀上足對人之生命、身體、安全構成威脅，具有危
    險性可為兇器使用之具有殺傷力之槍彈，共同實施強盜犯行，所為係犯刑法第三
    百三十條第一項之結夥三人以上，攜帶兇器之加重強盜罪。被告施智元與綽號「
    小金」之成年男子及另一不詳姓名之成年男子間，有犯意聯絡及行為分擔，應依
    共同正犯論處。另未扣案之具有殺傷力之改造手槍一支（附表編號十二）、子彈
    一顆係共犯綽號「小金」之成年男子所持有，且係綽號「小金」所有，業據被告
    施智元供明在卷。而「小金」係自何時、何因持有該槍彈不明，依罪疑惟輕，有
    利被告之法理，自難認該槍彈係供本件強盜之預備行為，尚難認被告施智元與「
    小金」所持槍彈部分有共同持有之共犯關係，公訴人認此被告施智元涉犯槍砲彈
    藥刀械管制條例第十一條第四項、第十二條第四項，未經許可持有具有殺傷力之
    改造手槍及子彈罪部分罪，證據容有未足，惟此公訴人認與前揭有罪之加重強盜
    罪，有方法結果牽連關係，屬裁判上一罪，不另為無罪諭知。爰審酌被告施智元
    正值青壯，竟不知上進，結夥攜帶兇器，強盜他人財物，致被害人權益受損，法
    紀觀念淡薄，嚴重影響社會治安，且犯後未將財物返還被害人，惡性實屬重大。
    惟念及被告犯後坦承犯行，犯後態度非差等一切情狀，量處有期徒刑拾年，以資
    儆懲。綽號「小金」所持有之上開槍枝係違禁物，且係用以犯本件強盜所用之物
    ，與本案有關連性，雖未在本案扣案，然係違禁物，依刑法第三十八條第一項第
    一款之規定，採義務沒收主義，既無證據足資證明業已滅失，仍應依法宣告沒收
    。子彈一顆、業於強盜他人財物時擊發，現已不具殺傷力，非屬違禁物，爰不另
    為沒收之諭知。
五、被告施智元、黃裕盛、張宗強、呂進發共同殺徐新生及施智元殺黃榆峰部分：
    核被告施智元殺害徐新生部分所為係犯槍砲彈藥刀械管制條例第七條第四項之未
    經許可持有制式手槍罪及同條例第十二條第四項之未經許可持有子彈罪，刑法第
    三百二十條第一項竊盜罪，刑法第二百七十一條第一項殺人既遂罪；所為殺害黃
    榆峰部分，係犯槍砲彈藥刀械管制條例第七條第四項、第十二條第四項之罪，刑
    法第二百七十一條第一項殺人既遂罪。被告黃裕盛、張宗強、呂進發三人，就與
    施智元共謀害徐新生致死所為，係犯刑法第二百七十一條第一項殺人既遂罪。按
    共同正犯之意思聯絡，原不以數人間直接發生者為限，即有間接之聯絡者，亦包
    括在內，最高法院七十七年台上字第二一三五號判例參照。被告施智元、黃裕盛
    、張宗強、呂進發分為共同謀議殺害徐新生間，具有犯意聯絡，行為分擔，應論
    以共同正犯。被告竊取他人機車，係供己殺人之交通工具使用，有方法結果牽連
    關係，應從一重之殺人罪處斷。被告施智元二次殺人行為，係分別起意，業經被
    告施智元供明在卷，自無連續犯之適用。被告施智元自九十一年間同時持有上開
    槍、彈之行為係屬想像競合犯，應從一重之無故持有手槍罪論處，其持有槍彈之
    行為，距殺人行為時間年餘，顯非供本件殺人犯罪所用，應分論併罰（持有槍彈
    部分之處罰如事實一所述）。又公訴人認被告黃裕盛、張宗強、呂進發就同案被
    告施智元持具有殺傷力之槍彈射殺徐新生部分及竊取機車，認亦涉犯槍砲彈藥刀
    械管制條例第七條第四項、第十二條第四項、刑法第三百二十條第一項罪嫌云云
    。惟槍砲彈藥刀械管制條例第七條第四項、第十二條第四項之未經許可持有手槍
    、子彈罪。所謂「持有」，乃指行為人以支配之意思，將物品置於自己事實上得
    為實力支配下之狀態而言；故「持有」者，必須行為人對該財物有支配之意思，
    並實際上已將之移入於自己事實上得為支配之狀態（即行為中），始足當之，最
    高法院八十二年度台上字第一一三五號著有判決可資參照。本件施智元下手實施
    槍擊沈文德所持之手槍、子彈，均係施智元自九十一年間所有持，竊取他人機車
    ，亦是施智元個人決定之行盤，業經施智元供述明確屬實，依現有證據，尚不足
    以認定被告黃裕盛、張宗強、呂進發三人有與施智元共同持有槍彈及共謀竊盜之
    證明，此部分罪嫌容有未足，惟公訴人認此涉犯槍砲彈藥刀械管制條例、竊盜部
    分與殺人有罪部分，具有牽連犯之裁判上一罪關係，爰不另為無罪之諭知，併予
    敘明。被告黃裕盛前因營利姦淫猥褻、偽造文書、妨害自由案件，分別經台灣台
    南地方法院、台灣高等法院台南分院判處有期徒刑七月、三月、四月，應執行有
    期徒刑一年確定，於八十八年五月四日執行完畢；被告張宗強曾因搶奪案件，經
    台灣高等法院台南分院判處有期徒刑二年十月確定，於八十九年十二月十九日執
    行完畢。有台灣高等法院被告全國前案紀錄表可稽，渠五年內再犯本件有期徒刑
    以上之罪，應依累犯規定，加重其刑（死刑及無期徒刑部分依刑法第六十四條第
    一項、第六十五條第一項規定，不得加重）。爰審酌被告四人，因與自己或他人
    與徐新生積有嫌怨，即萌殺機謀議殺人，顯不尊重他人生命權，惡性非輕。張宗
    強係黃裕盛之小弟，行為上聽命於人，但有累犯之加重。呂進發行為得以自主，
    前有不法素行，現尚假釋中。施智元對無辜適時在場之黃榆峰予擊殺，泯滅人性
    ，就被告犯罪之動機、目的手段、所生之危害、犯罪行為介入輕重、犯罪後之態
    度及未與被害人達成民事和解等一切情狀，分別量處被告施智元殺害徐新生部分
    ，處無期徒刑，殺害黃榆峰部分，罪無可逭，認有與世隔絕必要，處死刑；被告
    黃裕盛處無期徒刑；被告張宗強、呂進發均處有期徒刑十五年。再被告黃裕盛因
    與徐新生宿有積怨，始為本件犯行，其行為固重大可議，然因與被害人原有怨隙
    ，所殺害者亦僅一人；呂進發固為之共同謀議，然未下手實施殺人之行為，參與
    行為係從中引介、謀議犯行；張宗強係他人之小弟，聽命於人，未下手殺害他人
    等情狀，就現有證據觀之，黃裕盛、呂進發尚非均無教化可令改過遷善之可能，
    是公訴人求處被告黃裕盛、呂進發死刑及張宗強無期徒刑，均嫌過重，予以敘明
    。被告智元判處死刑、無期徒刑及黃裕盛判處無期徒刑，應依刑法第三十七條第
    一項，併宣告褫奪公權終身；被告張宗強、呂進發依犯罪性質，亦有褫奪公權必
    要，依刑法第三十七條第二項，分別宣告褫奪公權伍年。未扣案制式九○手槍一
    支（含彈匣一個，附表編號一）及子彈七顆（附表編號五）係被告施智元所有，
    供本件犯罪之用，且屬違禁物，依刑法第三十八條第一項第一款之規定沒收。又
    施智元持有供本件犯罪用之子彈五顆，業已擊發，不具殺傷力，不為沒收之諭知
    。
六、被告施智元所犯上開槍砲彈藥刀械管制條例第七條第四項未經許可持有制式手槍
    罪、刑法第三百三十條第一項之結夥三人以上、攜帶兇器於夜間侵入住宅強盜罪
    、刑法第二百十二條之變造特種文書罪、刑法第三百三十條第一項之結夥三人以
    上攜帶兇器之加重強盜罪及二次刑法第二百七十一條第一項殺人既遂罪間，犯意
    各別，行為亦殊，應予分論併罰，並定應執行刑。
據上論斷，應依刑事訴訟法第二百九十九條第一項前段，槍砲彈藥刀械管制條例第七
條第四項、第十一條第四項、第十二條第四項，刑法第二十八條、第三百三十條第一
項、第三百三十七條、第二百十二條、第三百二十條第一項、第二百七十一條第一項
、第五十五條、第四十七條、第三十七條第一項、第二項、第五十一條第二款、第三
十八條第一項第一款、二款，罰金罰鍰提高標準條例第一條前段，判決如主文。
本案經檢察官李宗榮到庭執行職務。
中        華        民        國    九十三    年    七    月    十二    日
                                  臺灣臺南地方法院刑事第四庭
                                      審判長  法  官  蘇  清  水
                                              法  官  謝  瑞  龍
                                              法  官  林  欣  玲
右正本證明與原本無異。
如不服本判決，應於判決送達後十日內，向本院提出上訴狀（應附繕本）。
                                              書記官  汪  姿  秀
中        華        民        國    九十三    年    七    月    十二    日
附錄本案論罪科刑法條全文：
槍砲彈藥刀械管制條例第七條第四項：
未經許可，持有、寄藏或意圖販賣而陳列第一項所列槍砲、彈藥者，處五年以上有期
徒刑，併科新台幣一千萬元以下罰金。
槍砲彈藥刀械管制條例第十一條第四項：
未經許可，持有、寄藏或意圖販賣而陳列第一項所列槍砲者，處一年以上七年以下有
期徒刑，併科新臺幣七百萬元以下罰金。
槍砲彈藥刀械管制條例第十二條第四項：
未經許可，持有、寄藏或意圖販賣而陳列子彈者，處五年以下有期徒刑，併科新台幣
三百萬元以下罰金。
中華民國刑法第二百十二條：
偽造、變造護照、旅券、免許證、特許證及關於品行、能力服務或其他相類之證書、
介紹書，足以生損害於公眾或他人者，處一年以下有期徒刑、拘役或三百元以下罰金
。
中華民國刑法第三百二十條第一項：
意圖為自己或第三人不法之所有，而竊取他人之動產者，為竊盜罪，處五年以下有期
徒刑、拘役或五百元以下罰金。
中華民國刑法第三百三十七條：
意圖為自己或第三人不法之所有，而侵占遺失物、漂流物或其他離本人所持有之物者
，處五百元以下罰金。
中華民國刑法第三百三十條第一項：
犯強盜罪而有第三百二十一條第一項各款情形之一者，處七年以上有期徒刑。
中華民國刑法第二百七十一條第一項：
殺人者，處死刑、無期徒刑或十年以上有期徒刑。
┌────────────────────────────────────
│臺灣臺南地方法院九十三年度重訴字第六號附表：
├─┬───────────────────┬─────┬────────
│編│                                      │          │
│號│    沒  收  物  名  稱                │已否扣案  │備           註
├─┼───────────────────┼─────┼────────
│一│口徑九ＭＭ制式半自動制式手槍壹支（含彈│    未扣案│被告施智元所有持
│  │匣壹個）                              │          │用槍殺徐新生、黃
│  │                                      │          │榆峰二人。
├─┼───────────────────┼─────┼────────
│  │仿ＢＥＲＥＴＴＡ廠半自動手槍製造之玩具│    扣案  │
│二│手槍槍身組合土造金屬槍管及滑套改造而成│          │
│  │之改造手槍（含彈匣三個、槍枝管制編號一│          │
│  │一０二一五一一０一）壹支。            │          │
├─┼───────────────────┼─────┼────────
│  │仿ＢＥＲＥＴＴＡ廠八四型半自動手槍製造│    扣案  │
│三│之玩具手槍換裝土造金屬槍管而成之改造手│          │
│  │槍（含彈匣一個、槍枝管制編號一一０二一│          │
│  │五一一０二）壹支。                    │          │
├─┼───────────────────┼─────┼────────
│四│口徑九ＭＭ制式子彈壹拾玖顆            │    扣案  │
├─┼───────────────────┼─────┼────────
│五│口徑九ＭＭ制式子彈壹柒顆              │    扣案  │被告施智元所有持
│  │                                      │          │用槍殺徐新生、黃
│  │                                      │          │榆峰二人剩餘。
├─┼───────────────────┼─────┼────────
│六│黑色毛線頭套肆個                      │    扣案  │
├─┼───────────────────┼─────┼────────
│七│長刀壹把                              │    扣案  │
├─┼───────────────────┼─────┼────────
│八│西瓜刀壹把；                          │    扣案  │
├─┼───────────────────┼─────┼────────
│九│類似手槍（非管制槍枝）壹支            │    未扣案│
├─┼───────────────────┼─────┼────────
│十│西瓜刀各壹把。                        │    未扣案│
├─┼───────────────────┼─────┼────────
│十│「黃天賜」普通大貨車駕駛執照上關於變  │    扣案  │
│一│造之施智元相片壹張。                  │          │
├─┼───────────────────┼─────┼────────
│十│具有殺傷力之改造手槍壹枝。            │    未扣案│
│二│                                      │          │
└─┴───────────────────┴─────┴────────